【裁判字號】    95,易,1819
【裁判日期】    951229
【裁判案由】    竊盜
【裁判全文】
臺灣高雄地方法院刑事判決              95年度易字第1819號
公  訴  人  臺灣高雄地方法院檢察署檢察官
被      告  甲○○
                    （另案
上列被告因竊盜案件，經檢察官提起公訴（95年度偵字第26827
號），本院合議庭裁定由受命法官獨任進行簡式審判程序，茲判
決如下：
    主  文
甲○○攜帶兇器竊盜，累犯，處有期徒刑捌月。未扣案之虎頭剪
壹把，沒收。
    事  實
一、甲○○前於民國82年間，因違反肅清煙毒條例案件，經本院
    以82年度訴字第3225號判決判處有期徒刑3 年2 月確定，再
    於83年間，因違反肅清煙毒條例案件，經臺灣高等法院高雄
    分院以83年度上訴字第1938號判決判處有期徒刑3 年2 月確
    定，上開二案件接續執行，於85年5 月15日縮短刑期假釋出
    監，又於86年間，因搶奪案件，經本院以86年度訴字第2002
    號判決判處有期徒刑1 年2 月確定，並與上開後一案件經本
    院以86年度聲字第1877號裁定定應執行刑為4 年4 月，並撤
    銷前開假釋合併執行前開殘刑，繼於90年7 月13日縮短刑期
    假釋出監，復於86年間，再因違反肅清煙毒條例案件，經本
    院以86年度訴字第2443號判決判處有期徒刑3 年4 月確定，
    亦撤銷前開假釋合併執行殘刑，甫於94年12月31日縮刑期滿
    執行完畢。詎猶不知悔改，僅因缺錢花用，竟基於意圖為自
    己不法所有之犯意，於民國95年10月10日下午2 時30分許，
    持其所有客觀上對人之生命、身體具有危險性而足供兇器使
    用之虎頭剪1 把，至高雄市旗津區慈愛里安住7 之2 號乙○
    ○所有之現無人居住空屋內，以上開虎頭剪剪斷竊取乙○○
    所有長度約100 公尺之冷凍電纜線（價值約新臺幣5,000 元
    ），得手後旋即離開。嗣於同年10月11日下午3 時30分許，
    甲○○由不知情之友人鄭鳳翔騎乘車牌號碼HXX-370 號重機
    車搭載並載運上開竊得之冷凍電纜線欲前往變賣，於行經高
    雄市旗津區○○○路及旗港路口時，為警警盤查查獲，並當
    場扣得上開竊得之冷凍電纜線，始知悉上情。
二、案經高雄市政府警察局鼓山分局報請臺灣高雄地方法院檢察
    署檢察官偵查起訴。
    理  由
一、本案被告甲○○所犯係死刑、無期徒刑、最輕本刑為3 年以
    上有期徒刑以外之罪，其於準備程序就前揭被訴事實為有罪
    之陳述，經受命法官告知簡式審判程序之旨，並聽取其與公
    訴人之意見後，本院認無不得或不宜改依簡式審判程序進行
    之處，爰依刑事訴訟法第273 條之1 第1 項、第284 條之1
    規定，裁定本件由受命法官獨任進行簡式審判程序，合先敘
    明。
二、上揭犯罪事實，迭據被告甲○○於警詢、偵查及本院審理中
    均坦承不諱（偵卷第4 至6 、34頁、本院卷第46、56、57頁
    參照），核與證人鄭鳳翔及乙○○於警詢中所證述之情節相
    符（偵卷第7 至11頁參照），復有扣押筆錄暨扣押物品目錄
    表1 份（偵卷第17至20頁參照）、贓物認領保管單1 紙（偵
    卷第22頁參照）及現場照片暨扣案物品照片4 幀（偵卷第25
    頁參照）附卷足資佐證。從而，被告上開自白與事實相符，
    自可採為認定事實之證據。是本案事證明確，被告竊盜犯行
    洵堪認定，應依法論罪科刑。
三、按刑法第321 條第1 項第3 款之攜帶兇器竊盜罪，係以行為
    人攜帶兇器竊盜為其加重條件，此所謂兇器，其種類並無限
    制，凡客觀上足對人之生命、身體、安全構成威脅，具有危
    險性之兇器均屬之，且祇須行竊時攜帶此種具有危險性之兇
    器為已足，並不以攜帶之初有行兇之意圖為必要（最高法院
    79年台上字第5253號判例意旨參照）。查被告為本件竊盜犯
    行時所持用之虎頭剪雖未據扣案，然虎頭剪均係金屬材質，
    質地堅硬，況被告自承用以剪斷竊得之電纜線，想必尖銳鋒
    利，是上開虎頭剪客觀上對人之生命、身體具有相當程度之
    危險性，可供兇器使用，應屬兇器無訛。是核被告所為，係
    犯刑法第321 條第1 項第3 款之攜帶兇器竊盜罪。查被告前
    於82年間，因違反肅清煙毒條例案件，經本院以82年度訴字
    第3225號判決判處有期徒刑3 年2 月確定，再於83年間，因
    違反肅清煙毒條例案件，經臺灣高等法院高雄分院以83年度
    上訴字第1938號判決判處有期徒刑3 年2 月確定，上開二案
    件接續執行，於85年5 月15日縮短刑期假釋出監，又於86年
    間，因搶奪案件，經本院以86年度訴字第2002號判決判處有
    期徒刑1 年2 月確定，並與上開後一案件經本院以86年度聲
    字第1877號裁定定應執行刑為4 年4 月，並撤銷前開假釋合
    併執行前開殘刑，繼於90年7 月13日所短刑期假釋出監，復
    於86年間，再因違反肅清煙毒條例案件，經本院以86年度訴
    字第2443號判決判處有期徒刑3 年4 月確定，亦撤銷前開假
    釋合併執行殘刑，甫於94年12月31日縮刑期滿執行完畢之事
    實，有臺灣高等法院被告前案紀錄表1 份附卷可查，其受有
    期徒刑之執行完畢，5 年以內故意再犯本件有期徒刑以上之
    罪，為累犯，應依刑法第47條第1 項之規定加重其刑。爰審
    酌被告不思以合法途徑賺取生活所需，僅因缺錢花用，即持
    工具恣意竊取他人物品以變賣換取金錢，顯已侵害他人財產
    安全，亦足見其守法觀念淡薄，惟念及其犯後坦承犯行，堪
    認尚有悔意，且所竊得之物品價值約5,000 元，價值非鉅，
    復上開物品業經被害人領回，被害人所受損害已獲部分減輕
    等一切情狀，量處如主文所示之刑，以資懲戒。至被告用以
    竊取電纜線之虎頭剪1 把，雖未據扣案，然並無證據證明業
    已滅失，復被告自承該把虎頭剪係其所有供犯本件加重竊盜
    犯行所用之物，應依刑法第38條第1 項第2 款之規定，併予
    宣告沒收。
據上論斷，應依刑事訴訟法第273 條之1 第1 項、第284 條之1
、第299 條第1 項前段，刑法第321 條第1 項第3 款、第47條第
1 項、第38條第1 項第2 款，刑法施行法第1 條之1 ，判決如主
文。
本案經檢察官呂乾坤到庭執行職務。
中    華    民    國    95    年    12    月    29    日
                  刑事第四庭  法  官 陳振嘉
如不服本判決，應於收受送達後10日內向本院提出上訴書狀。
以上正本證明與原本無異。
中    華    民    國    95    年    12    月    29    日
                              書記官 顏宗貝
附錄本案判決論罪科刑法條全文：
中華民國刑法第321條第1項第3款
犯竊盜罪而有左列情形之一者，處6月以上5年以下有期徒刑：
攜帶兇器而犯之者。


司法院資訊處製作；財團法人民間司法改革基金會備份。
